【裁判字號】    98,金上更(一),1
【裁判日期】    990915
【裁判案由】    損害賠償
【裁判全文】
臺灣高等法院臺中分院民事判決       98年度金上更(一)字第1號
上  訴  人  大中鋼鐵股份有限公司
法定代理人  余幸燕  
訴訟代理人  張繼準律師
複代理人    陳夏毅律師
複代理人    徐祐偉律師
視同上訴人  劉文斌  
視同上訴人  洪美美  
視同上訴人  曾國年  
視同上訴人  張惠玲  
視同上訴人  黃文郁  
視同上訴人  劉新統  
視同上訴人  簡淑惠  
視同上訴人  蔡宗銘  
被上訴人    蔣佳昌  
被上訴人    李金箍  
被上訴人    林鉉閎即林俊沅
被上訴人    江錫叫  
被上訴人    顏萬丁  
被上訴人    梁清典  
被上訴人    許安定  
被上訴人    柯林玉蘭
被上訴人    陳李悅  
被上訴人    陳阿燕  
被上訴人    鄭禎香  
被上訴人    張勝傑  
被上訴人    許仁義  
被上訴人    雷永斌(即劉麗娟之承受訴訟人)
被上訴人    雷秀玉(即劉麗娟之承受訴訟人)
被上訴人    黃裕美  
被上訴人    李德崎  
被上訴人    汪永龍  
被上訴人    陳田裕  
被上訴人    黃世祺  
被上訴人    蔡宜寬  
被上訴人    吳金泉  
被上訴人    吳美雲  
被上訴人    曲軍成  
被上訴人    吳坤隆  
被上訴人    劉雪花  
被上訴人    林世水  
被上訴人    張蒼輝  
被上訴人    阮天送  
被上訴人    塗蕢甄（原名張塗銀）
兼 訴 訟
代 理 人    張峻瑜  
被上訴人    郭美蓉  
被上訴人    陳楊清芬
被上訴人    耿則文  
被上訴人    李張琴（即李大江之承受訴訟人）
被上訴人    李沛隆（即李大江之承受訴訟人）
被上訴人    李輝熊（即李大江之承受訴訟人）
被上訴人    李銘顯（即李大江之承受訴訟人）
被上訴人    李勝騰（即李大江之承受訴訟人）
被上訴人    李席宏（即李大江之承受訴訟人）
被上訴人    林文泉  
被上訴人    施美妃  
被上訴人    陳玉春  
被上訴人    伍瑩珠  
被上訴人    林政勇  
被上訴人    林瑞誠  
被上訴人    陳進雄  
被上訴人    許清容  
被上訴人    謝清義  
被上訴人    張彗冠  
被上訴人    林王素銓
被上訴人    陳玉燕  
被上訴人    陳西湖  
被上訴人    連賸宏  
被上訴人    吳美淑（即廖吳美淑）
被上訴人    胡昇祥  
被上訴人    林秀蓮  
被上訴人    莊麗玲  
被上訴人    劉伯亮即劉文熙
被上訴人    陳月枝  
被上訴人    黃志雄  
被上訴人    李美蘭  
被上訴人    沈施阿招（即沈隆南之承受訴訟人）
被上訴人    沈文哲（即沈隆南之承受訴訟人）
被上訴人    沈淑媛（即沈隆南之承受訴訟人）
被上訴人    沈淑賢（即沈隆南之承受訴訟人）
被上訴人    沈文榮（即沈隆南之承受訴訟人）
被上訴人    黃志遠  
被上訴人    邱汪淑貞（邱士郎之承受訴訟人）
被上訴人    邱瓊慧（邱士郎之承受訴訟人）
被上訴人    邱瓊玉（邱士郎之承受訴訟人）
被上訴人    吳漳熹  
被上訴人    曾謹鸞（即劉春堯之承受訴訟人）
被上訴人    吳杏娟  
被上訴人    林美燕  
被上訴人    高妮娜  
被上訴人    林王瑞蘭
被上訴人    王玉慧  
被上訴人    林長明（林水之承受訴訟人）
被上訴人    林惠美（林水之承受訴訟人）
被上訴人    林美玉（林水之承受訴訟人）
被上訴人    林世傳（林水之承受訴訟人）
被上訴人    黃春鳳  
被上訴人    許文彰  
被上訴人    王愛嬌  
被上訴人    李德清  
被上訴人    羅游美惠
被上訴人    張立國  
被上訴人    石自立  
被上訴人    高木輝  
被上訴人    張逸華  
被上訴人    黃秀英  
被上訴人    張玫琦  
被上訴人    王儷靜即王素梅
被上訴人    林月嬌  
被上訴人    吳鴛鶯  
被上訴人    王何秋癸
被上訴人    林財福  
被上訴人    郭鳳珠  
被上訴人    程秀枝  
被上訴人    張政富  
被上訴人    吳  亂（吳榮裕之承受訴訟人）
被上訴人    吳茂松（吳榮裕之承受訴訟人）
被上訴人    吳茂田（吳榮裕之承受訴訟人）
被上訴人    林錦秀  
被上訴人    林賢吉  
被上訴人    喬錫娥  
被上訴人    蔡桂森  
被上訴人    蔡金義  
被上訴人    許秀玉  
被上訴人    陳金定  
被上訴人    翁秀逢  
被上訴人    陳彩鳳  
被上訴人    吳偉克  
被上訴人    林黃秋  
被上訴人    李蔡寶珠
被上訴人    吳林富美
被上訴人    賴信政  
被上訴人    李豐裕  
被上訴人    潘思孝  
被上訴人    王桂英  
被上訴人    謝育嫻  
被上訴人    徐財根  
被上訴人    林瑞金  
被上訴人    譚江玉蘭
被上訴人    陳國榮  
被上訴人    施坤龍  
被上訴人    連秋蘭  
被上訴人    王寶銀  
被上訴人    蔣林秀菜
被上訴人    高健華  
被上訴人    司徒梅芬
被上訴人    翁麗珠  
被上訴人    翁銘隆  
被上訴人    吳忠義  
被上訴人    楊錦雲即周楊錦雲
被上訴人    陳素齡  
被上訴人    劉鳳玲  
被上訴人    龔龍基  
被上訴人    游輝賢  
被上訴人    潘玲慧  
被上訴人    葉康維  
被上訴人    廖明赫  
被上訴人    林朱美月
被上訴人    李金鈴  
被上訴人    宋建東  
被上訴人    王秋芬律師（即陳元山之遺產管理人）
被上訴人    鍾伊婷  
被上訴人    孫坤旺  
被上訴人    吳振坤  
被上訴人    李壬祥（蔡佳穎之承受訴訟人）
被上訴人    李俊翰（蔡佳穎之承受訴訟人）
被上訴人    李奕萱（蔡佳穎之承受訴訟人）
被上訴人    吳永祥  
訴訟代理人  洪錫欽律師
複代理人    陳姿君律師
被上訴人    蔣樂三  
被上訴人    任美艷  
被上訴人    楊淑娟  
被上訴人    楊月鳳  
被上訴人    黃瓊慧  
被上訴人    陳翠華  
被上訴人    胡杏米  
被上訴人    潘梁秀鑾
被上訴人    李經冕（王秀眉、李春平之承受訴訟人）
被上訴人    李維慶(王秀眉、李春平之承受訴訟人)
被上訴人    劉功旭  
被上訴人    施文嵐  
被上訴人    莊政學  
被上訴人    陳碧英  
被上訴人    陳碧珠  
被上訴人    林惠鑾  
被上訴人    王瑞聲  
被上訴人    林微涵  
被上訴人    黃西宏  
被上訴人    巫麗娟  
被上訴人    楊艷穗  
被上訴人    李陳玉雲
被上訴人    鄭文杰  
兼 訴 訟
代 理 人    劉鴻儒  
被上訴人    張正松  
被上訴人    黃振山（即黃游阿錦之承受訴訟人）
上列當事人間請求損害賠償事件，上訴人對於民國93年7月30日
臺灣臺中地方法院91年度重訴字第334號第一審判決提起上訴，
經最高法院第一次發回更審，本院於99年8月25日言詞辯論終結
，判決如下：
    主  文
原判決關於命上訴人及視同上訴人連帶給付超過如附表二應給付
總額欄所示金額及自民國89年2月29日起至清償日止，按年息百
分之五計算之利息部分，及該部分假執行之宣告，暨訴訟費用之
裁判均廢棄。
上開廢棄部分，被上訴人在第一審之訴及其假執行之聲請均駁回
。
其餘上訴駁回。
第一、二審訴訟費用及發回前第三審訴訟費用（除確定部分外）
由上訴人及視同上訴人等連帶負擔三分之一，餘由被上訴人共同
負擔。
    事實及理由
壹、程序部分
一、本件被上訴人以連帶債務人大中鋼鐵股份有限公司（下稱大
    中公司）與乙Ａ○○、甲午○○、甲ｙ○○、甲Ｋ○○、乙
    丁○○、乙Ｆ○○、乙ｄ○○、乙Ｒ○○等為共同被告提起
    給付之訴，上訴人大中公司以非基於個人關係之抗辯提起上
    訴有理由，其訴訟標的對於共同訴訟之各人必須合一確定，
    依民事訴訟法第56條第1款規定，其上訴之效力自及於未提
    起上訴之同造乙Ａ○○、甲午○○、甲ｙ○○、甲Ｋ○○、
    乙丁○○、乙Ｆ○○、乙ｄ○○、乙Ｒ○○等人（以下簡稱
    視同上訴人乙Ａ○○等8人），爰併列其等為上訴人。
二、被上訴人乙Ｉ○○、Ｅ○○、Ｆ○○、Ｏ○○於本院審理中
    死亡，有戶籍謄本、繼承系統表等附卷足稽（見本院卷第一
    宗第169至第187頁、本院卷第五宗第161頁），本院業於98
    年5月26日以98年度金上更（一）字第1號裁定命被上訴人乙
    Ｉ○○之繼承人乙宇○○、乙宙○○，被繼承人Ｅ○○之繼
    承人Ｓ○○、Ｉ○○、ｃ○○、Ｙ○○、Ｕ○○、Ｒ○○，
    被繼承人李仁項之繼承人甲Ｓ○○、Ｊ○○等承受訴訟，上
    訴人大中公司亦陳明Ｏ○○之繼承人Ｖ○○、Ｘ○○等承受
    訴訟（見本院卷第五宗第161頁），併予敘明。
三、本件被上訴人等除甲Ｇ○○、乙午○○、辰○○外，其餘被
    上訴人等經合法通知，未於最後言詞辯論期日到場，核無民
    事訴訟法第386條所列各款情事，爰依上訴人大中公司之聲
    請，由其一造辯論而為判決。至視同上訴人乙Ａ○○、甲午
    ○○、甲ｙ○○、甲Ｋ○○、乙丁○○、乙Ｆ○○、乙ｄ○
    ○、乙Ｒ○○等人經合法通知亦未於最後言詞辯論期日到場
    ，核無民事訴訟法第38 6條所列各款情形，爰依被上訴人甲
    Ｇ○○、乙午○○、辰○○之聲請，由其一造辯論而為判決
    ，合予敘明。
四、本件經最高法院發回本院後，上訴人大中公司就被上訴人Ｗ
    ○○、涂明聰、甲戌○○、甲Ｙ○○、甲Ｊ○○、乙寅○○
      ○、乙乙○○○、乙Ｘ○○、Ｈ○○、甲ｒ○○、甲○○
      、甲Ｗ○○、乙Ｄ○○、甲地○○、乙黃○、乙Ｊ○○、
      乙天○○、乙丑○○、Ｐ○○、ｌ○○、乙Ｚ○○、宙○
      ○、甲辛○○、甲Ｎ○○、甲ｑ○○、乙丙○○、甲ｍ○
      ○、乙Ｋ○○、甲ｂ○○、黃○○○等撤回上訴（見本院
      卷第五宗第22頁、第23頁、本院卷第二宗第140頁、本院
      卷第一宗第221頁、本院卷第一宗第133、149頁、本院卷
      第五宗第88頁），經本院依民事訴訟法第459條第2項規定
      通知視同上訴人乙Ａ○○等人表示意見，渠等並未為表示
      ，依法視渠等就上開各被上訴人部份亦撤回上訴。
貳、實體部分
一、被上訴人起訴主張：視同上訴人乙Ａ○○係上訴人大中公司
    及訴外人友力工業股份有限公司（下稱友力公司）暨子公司
    元大中實業股份有限公司（下稱元大中公司）、榮周投資股
    份有限公司（下稱榮周公司）之負責人，並為子公司即大中
    公司轉投資成立之華遠、華陽、華城公司，友力公司轉投資
    成立之華嘉、華昇、華昱、華達、超富公司之實際負責人；
    視同上訴人甲午○○係榮周集團總管理處財管組高級專員，
    負責集團總管理處有關費用支出之登帳、統計及彙總；視同
    上訴人甲ｙ○○係大中公司財務部副理，負責公司正常營運
    資金調度；視同上訴人甲Ｋ○○係大中公司總管理處財務管
    理組課長，負責輔導關係企業上櫃、上市，子公司帳目處理
    ，其他主管交辦事項；視同上訴人乙丁○○係大中公司財務
    部財務課副課長；視同上訴人乙Ｆ○○係華陽公司負責人，
    並為榮周集團總管理處副總經理，負責綜合管理審核財務部
    門，輔導關係企業上櫃、上市；視同上訴人乙ｄ○○係華遠
    公司負責人，並為榮周集團總管理處總經理室副理，負責大
    中公司制度之推行及規劃，另直接辦理大中公司高階主管交
    辦事項；視同上訴人乙Ｒ○○係華城公司負責人，並為大中
    公司業務副總經理，負責工廠生產及業務銷售。視同上訴人
    乙Ａ○○圖操縱大中公司股價及掌控公司經營權，自86年底
    起，夥同視同上訴人甲午○○、甲ｙ○○、甲Ｋ○○、乙丁
    ○○、乙Ｆ○○、乙ｄ○○、乙Ｒ○○及訴外人駱怡筠、周
    梨琴等人，共同基於意圖自已不法之所有之犯意聯絡與行為
    分擔。由視同上訴人乙Ａ○○委由訴外人李滿堂自87年1月
    起負責操盤買賣上訴人大中公司及訴外人友力公司之股票，
    資金如有不足，即在未經上訴人大中公司股東會或董事會之
    同意下，由視同上訴人乙Ａ○○直接指示，或經由視同上訴
    人甲午○○轉達視同上訴人甲ｙ○○、乙丁○○及甲Ｋ○○
    等人，連續多次擅自以書寫「連絡單」之方式，挪用上述大
    中等12家公司之資金，將錢匯入股票人頭帳戶內，以為交割
    所需；視同上訴人甲ｙ○○、乙丁○○、甲Ｋ○○、訴外人
    駱怡筠等人則以『同業往來』、『股東往來』或『預付款』
    等之會計科目名義，編製支出傳票及記入帳冊，再由視同上
    訴人乙Ａ○○簽發其本人之同額本票交予視同上訴人甲ｙ○
    ○等人收執，作為公司債權憑證以取信於人，前後共計挪用
    上訴人大中等上述12家公司資金新台幣（下同）52億9073萬
    18 36元，乙Ａ○○又擅以大中公司或其個人名義本票，由
    大中公司或友力公司背書保證，作為其個人向中國國際商業
    銀行等債權人債款19億348萬5420元。後為掩飾大中公司財
    務困境，而連續授意辦理財務業務之視同上訴人甲ｙ○○、
    甲Ｋ○○、乙丁○○共同於上訴人大中公司87年10月30日公
    告之87年第三季財務報告，及訴外人友力公司於87年10月29
    日公告之87年第三季財務報告，故意未於「期後事項」（即
    資產負債表日9月30日後，至財務報告提出公告日間）揭露
    上述視同上訴人等挪用公司資金之實情；另於上訴人大中公
    司86年度第一季、半年度、第三季、全年度、87年度第一季
    、半年度及第三季財務報告中，對視同上訴人乙Ａ○○陸續
    擅自簽發公司票據，或以公司名義擔任背書保證而對外借貸
    之事實，虛偽記載為：「應收關係企業款、應收關係人款項
    及暫付款其性質非屬資金融通者，其金額達一億或實收資本
    額百分之二十以上者：無。」。致使投資大眾無法從該財務
    報告之內容得悉公司之財務狀況、經營結果暨現金流量，進
    而影響判斷及決策。嗣股價持續下跌，視同上訴人乙Ａ○○
    等終無力再籌措資金護盤，以致渠等於88年1月16日所購買
    之股票，因無資金支付而違約交割，亦嚴重損害上訴人大中
    公司股東之權益。上開掏空、挪用公司資產情事，被上訴人
    等係直至乙Ａ○○於88年2月2日向臺灣臺中地方法院檢察署
    投案，經媒體報導後，始知悉。而被上訴人等均為上訴人大
    中公司之股票投資人，因視同上訴人乙Ａ○○等及上訴人大
    中公司之前開行為，而受有損害，爰依證券交易法第20條、
    第14條第2項、民法第184條、第188條、第185條、公司法第
    23條、民法第28條等規定，聲明求為命上訴人等連帶給付被
    上訴人等各如附表一所示之金額，及自89年2月29日起，按
    年息百分之5計算之利息之判決。並陳明願供擔保，請准宣
    告假執行。
二、經原審及本院前審為被上訴人等勝訴之判決，判令上訴人等
    應連帶給付被上訴人等各如附表一所示之金額，及自89年2
    月29日起，按年息百分之5計算之利息；併為供擔保後，得
    假執行及免假執行之宣告。上訴人（含視同上訴人）不服，
    提起第三審上訴，經最高法院廢棄發回。
（一）被上訴人甲Ｇ○○、塗貴甄等均聲明：上訴駁回；並援用
      於本院前審所為之答辯。被上訴人甲Ｇ○○另稱：伊係於
      87年7月參與現金增資圈購87年8月股票劃撥，因87年8月
      至88年2月未滿1年且股價始終未高於圈購價，基於獎勵投
      資因此無賣出；伊在南投證券之總買進金額是13,211,900
      元，總賣出金額是9,352,650元，損失為3,859,250元；加
      上現金增資圈購675,000元（50張14,500元）；故總損
      失為4 ,534,250元；另在南投日茂證券部分，總買進金額
      是282, 490元，總賣出金額是7,100元，損失為275,390元
      ；在元大草屯分公司部分，總買進金額是1,251,838元，
      總賣出金額是557,830元，損失為694,008元；以上損失共
      計5,50 3,648元，加計按年息5%計算之利息2,591,300元
      後，總計為8,094,948元。且既然有跌幅就有漲幅，伊不
      接受上訴人99年2月6日陳報狀所載計算賠償金額之方式。
      被上訴人塗貴甄則稱：伊在日茂證券之總買進金額是
      2,366,400元，總賣出金額是718,100元，損失為
      1,648,300元；加上現金圈購256,500元（19張14,500元
      ），損失共計1,904,8 00元；再加計自89年2月29日起至
      98年7月31日止按年息5%計算之利息896,843元，共計
      2,801,643元。
（二）被上訴人甲Ｍ○○、乙Ｈ○○、ｄ○○、玄○○等未於最
      後言詞辯論期日到場，惟據其等以前之聲明：上訴駁回，
      上訴人甲Ｍ○○則併稱：伊係從86年12月24日起即不定時
      、不定額購買上訴人大中公司之股票，而非係自乙Ａ○○
      挪用公司資金事件發生後才購買；且伊買進之價格是
      2,135,790元，賣出之價格是1,608,080元，損失金額是
      527,710元，加計自88年2月29日起至98年7月31日止，按
      年百分之5計算之利息，共計8,032,66元。伊既係從86年
      12月24日開始投資，則上訴人99年2月6日陳報狀計算其損
      失卻係從87年10月31日起開始計算，顯無理由。且上訴人
      大中公司之下市係上訴人等之犯罪行為所致，與市場類股
      之漲跌幅並無關。被上訴人ｄ○○稱：上訴人以每股4.59
      為計算基準，並此為被上訴人買賣股票之分子數，顯然有
      誤。本件應以1減每次買進價格分之每次賣出價格，計算
      上訴人大中公司之跌幅；再以大中公司之跌幅扣除鋼鐵類
      股跌幅率後，乘以上訴人於99年2月6日陳報狀所載計算如
      被上訴人買進賣出之差額部分之數額。依此方式計算，伊
      得請求賠償之金額，應為120,858元。被上訴人玄○○稱
      ：尚未扣除類股跌幅前原判決賠償金額為334,700元，除
      因上訴人對財務控管舞弊，使經營者上下其手致投資人受
      有損害迄未填補外，亦於股票下市後造成投資人喪失股價
      回升之利益，故請求駁回上訴。
（三）被上訴人辰○○則聲明：上訴駁回。其餘陳述除引用原審
      及更審前判決之記載外，並稱：上訴人大中公司87年第3
      季財務報告未依證券交易法第14條及證期會發布之證券發
      行人財務報告編製準則第3條等規定揭露乙Ａ○○侵占挪
      用大中公司資金情事，亦未於87年第3季財務報告之期後
      事項揭露乙Ａ○○等人自87年10月2日陸續以虛偽之「預
      付款」會計科目掩飾侵占挪用公司資金之情事。有違證券
      交易法第20條第1項之情事。被上訴人係於乙Ａ○○於88
      年2月2日向台灣台中地方法院檢察署投案，經媒體報導後
      ，始知悉其掏空及挪用公司資產之情事，至於此之前乙Ａ
      ○○之不法情事僅財政部證券暨期貨管理委員會及台灣證
      券交易所前往查核人員知悉，尚未對外廣泛揭露，原審以
      87年10月30日至88年2月2日作為損害賠償範圍之計算時點
      ，應無違誤。又後兩造於原審已同意以被上訴人個別股票
      買進之金額，與賣出之金額計算差價，並按先進先出之原
      則供作被上訴人損害賠償計算之標準，但上訴人至本審復
      另提出以「淨損益法」計算被上訴人損害賠償之數額，且
      未釋明有民事訴訟法第447條第1條但書之情形，顯已違反
      民事訴訟法第447條之規定。且伊不同意上訴人於99年2月
      6日陳報狀之計算方式，蓋如損害賠償額之計算可扣除當
      時大盤類股之跌幅幅度，則無異將損害賠償之論斷繫於不
      確定之市場因素，如此將使不法者得因市場之自然風險因
      素而免除責任，顯然不公。同理，如嗣後類股或大盤上漲
      ，則投資人豈非亦可以此為由，而為損害數額之累計？若
      依上訴人主張之理論計算損害賠償數額，則損害賠償之金
      額即繫於不確定之市場因素。
三、上訴人大中公司聲明：（一）原判決不利上訴人部分廢棄。
    （二）前項廢棄部分，被上訴人在第一審之訴駁回。（三）
    第一審（除確定部分外）及第二審、發回前第三審訴訟費用
    由被上訴人負擔。其餘陳述除引用原審判決之記載外，併於
    本院補稱：
（一）上訴人大中公司不負連帶賠償責任：
   1、被上訴人不得依民法第28條規定，請求上訴人大中公司連
      帶負損害賠償責任：本件刑事部分，既已認定視同上訴人
      乙Ａ○○等人之行為，分別構成「非法挪用資金」、「違
      反證券交易法」、「違反商業會計法」、「侵占」、「背
      信」等犯罪行為，並均已確定，則渠等所為應屬個人之犯
      罪行為，而非為上訴人大中公司執行職務之行為，依最高
      法院48年台上字第1501號判例意旨，被上訴人等自不得依
      民法第28條規定，請求上訴人大中公司負連帶賠償責任。
   2、被上訴人等不得依公司法第23條第2項規定，請求上訴人
      大中公司負連帶賠償責任：因上訴人大中公司87年度第三
      季之財務報表既未經上訴人大中公司董事會通過，而直接
      由視同上訴人乙Ａ○○簽章發布，則該財務報表之發布即
      不能視為係上訴人大中公司所為，亦非視同上訴人乙Ａ○
      ○對上訴人大中公司「業務執行」之行為，充其量僅係視
      同上訴人乙Ａ○○之個人行為，因此，上訴人大中公司無
      須就該行為負連帶賠償責任。況公司法第23條第2項所規
      定行為人及公司應連帶負責之對象即所謂之「他人」，並
      不包括公司之股東，而上訴人大中公司絕大多數股東均係
      於87第三季財務報告公佈後始購入股票，渠等雖未向財團
      法人中華民國證券暨期貨市場發展基金會登記請求賠償，
      但並不表示未受損害，因此，倘認上訴人大中公司應對被
      上訴人等負損害賠償責任，則異形同一部分受損之股東，
      得請求同受損害之其他股東賠償，顯非事理之平。
   3、被上訴人等不得依證券交易法第20條第3項規定，請求上
      訴人負損害賠償責任：蓋該項規定性質上係侵權責任，適
      用時仍應符合侵權行為之成立要件始可，惟上訴人大中公
      司並無任何隱匿財務報表中重要事項之故意，對於視同上
      訴人乙Ａ○○等人之行為，亦係事後方知情。且對於會計
      師尚無法檢視出之財務報表問題，強令上訴人大中公司須
      有能力查出其中之錯誤，對上訴人大中公司而言，亦無期
      待可能性，因此，要求上訴人大中公司就乙Ａ○○等人不
      法挪用資金、製作並私自發布不實財務報告之行為，連帶
      負擔賠償責任，顯屬不公。況被上訴人等並未提出證據證
      明渠等係因閱讀上訴人大中公司87年度第三季財務報表，
      並信賴該報表，始購入上訴人大中公司之股票，則上訴人
      大中公司87年度第三季財務報表與被上訴人等購買大中公
      司股票之行為間，顯無關聯。是渠等在日後股價之損失，
      自不得認係因該「不實之財務報表」所造成，進而上訴人
      大中公司未在財務報表中揭露視同上訴人乙Ａ○○等人之
      行為，與被上訴人等受有損害間，並無相當因果關係。且
      縱退認被上訴人等係因閱讀上訴人大中公司87年度第三季
      財務報表，始購入上訴人大中公司股票，惟影響股價之因
      素眾多，且交易市場股價漲跌瞬息萬變，在被上訴人等所
      主張損害賠償期間（即87年10月30日至89年2月29日），
      國內整體股票指數下跌甚鉅，尤其上市鋼鐵公司股價，近
      半跌幅均在5成以上，因此被上訴人等所持有上訴人大中
      公司股票之暴跌，亦非因視同上訴人乙Ａ○○等之違法行
      為所致。
（二）詐欺市場理論（The Fraud on the MarketTheory）在本
      件無法適用：因我國證券交易法第20條主要係參考美國西
      元1934年證券交易法第10條b項以及證券管理機關發布之
      反依詐欺條款Rule 10b-5而制定，因而有論者援引美國聯
      邦最高法院所採用之詐欺市場理論作為我國證券交易法第
      20條詐欺「因果關係」中舉證責任倒置之依據。惟詐欺市
      場理論雖於美國聯邦最高法院西元1988年之Basic,Inc.v.
      Levinson案中正式被採用，但有關詐欺市場理論部分，非
      得該案中所有法官一致同意。且市場詐欺理論運用之前提
      必須該交易之證券市場符合「半強型」市場之標準，而能
      將市場上公開之資訊迅速且充分反映在特定股票價格。惟
      我國證券市場，係以自然人投資人（即俗稱散戶）為主，
      且投機客較投資客為多，對於證券發行人公佈之資訊，較
      少注意，反倒市場流言，往往可起相當作用，是其是否屬
      有效率的資本市場，而有完全公開即發展成熟之特性，仍
      待質疑；況目前我國證券市場法制仍有多處亟待改善，市
      場結構又以散戶投資人為主，許多上市上櫃的股權更呈現
      高度集中的現象，凡此均會造成實證研究進行之障礙並影
      響其結果之可信度，再者，我國股市確實在公司財務、業
      務資訊外尚存有許多影響股價之雜訊交易（noise tradin
      g）因素，例如小道消息、股市名嘴。且內線交易消息充
      斥，又有許多如漲跌幅限制、政府基金護盤等限制股價變
      動之措施，此皆足以影響股市正確反映所有已公開資訊之
      能力，凡此皆與市場詐欺理論適用之前提市場須為半強型
      效率市場，尚未相符。因此，強將美國法上之詐欺市場理
      論，套用於股市現狀不同之我國，而使我國證券交易法第
      20條第3項因果關係之舉證責任，倒置由被告負舉證之責
      ，顯無理由。
（三）縱認上訴人大中公司應對被上訴人等負連帶賠償責任，其
      賠償之範圍，亦應排除88年2月3日以後初次購買、或繼續
      購買上訴人大中公司股票之被上訴人之損害。而僅以事件
      爆發後繼續持有上訴人大中公司股票之被上訴人為賠償對
      象：蓋上訴人大中公司前負責人乙Ａ○○涉嫌不法，於88
      年2月3日揭諸國內各大報之後，凡參與股市之投資大眾均
      得了解大中公司確實之財務、業務訊息，故自是日起，若
      仍有投資人初次購買或繼續購買上訴人大中公司之股票，
      則因渠等已無詐欺市場理論所欲保護之信賴（reliance）
      因素，因此，此類被上訴人等之損害應予排除。
（四）至於88年2月3日以後繼續持有上訴人大中公司股票之被上
      訴人之損害計算方式，實務上有「毛損益法」與「淨損益
      法」，如認大中公司應負損害賠償責任，亦應以「淨損益
      法」作為損害賠償之計算方式。亦即以股東買進時之市價
      與股票賣出時之真實價值之差額作為計算標準，而所謂「
      真實價值」，依實務見解係以類股指數的比較，將市場損
      失部分扣除。另被上訴人計算股票賣出時之市價時，應以
      於本案見報（88年2月3日）後隔日（88年2月4日）上訴人
      大中公司之收盤價（即4.59元）為基準，而非被上訴人於
      實際賣出時之市價。依此計算被上訴人等所受之損害如上
      訴人陳報狀所載：為（買入價格－賣出價格）（大中跌
      幅－同類股跌幅）。
四、按被上訴人等主張視同上訴人乙Ａ○○係上訴人大中公司及
    訴外人友力公司暨子公司元大中公司、榮周公司之負責人，
    並為子公司即大中公司轉投資成立之華遠、華陽、華城公司
    ，友力公司轉投資成立之華嘉、華昇、華昱、華達、超富公
    司之實際負責人；視同上訴人甲午○○負責集團總管理處有
    關費用支出之登帳、統計及彙總；視同上訴人甲ｙ○○係大
    中公司財務部副理，負責公司正常營運資金調度；視同上訴
    人甲Ｋ○○係大中公司總管理處財務管理組課長，負責輔導
    關係企業上櫃、上市，子公司帳目處理，其他主管交辦事項
    ；視同上訴人乙丁○○係大中公司財務部財務課副課長；視
    同上訴人乙Ｆ○○係華陽公司負責人，並為榮周集團總管理
    處副總經理，負責綜合管理審核財務部門，輔導關係企業上
    櫃、上市；視同上訴人乙ｄ○○係華遠公司負責人，並為榮
    周集團總管理處總經理室副理，負責大中公司制度之推行及
    規劃，另直接辦理大中公司高階主管交辦事項；視同上訴人
    乙Ｒ○○係華城公司負責人，並為大中公司業務副總經理，
    負責工廠生產及業務銷售。視同上訴人乙Ａ○○圖操縱大中
    公司股價及掌控公司經營權，自86年底起，夥同視同上訴人
    甲午○○、甲ｙ○○、甲Ｋ○○、乙丁○○、乙Ｆ○○、乙
    ｄ○○、乙Ｒ○○等人，於未經大中公司股東會或董事會同
    意下，連續多次擅以書寫連絡單方式，由視同上訴人甲ｙ○
    ○、乙丁○○及甲Ｋ○○以『同業往來』、『股東往來』或
    『預付款』等之會計科目名義，編製支出傳票及記入帳冊，
    再由視同上訴人乙Ａ○○簽發其本人之同額本票交予視同上
    訴人甲ｙ○○等人收執，作為公司債權憑證以取信於人，前
    後共計挪用上訴人大中等上述12家公司資金52億9千零73萬1
    千836元。乙Ａ○○並擅簽發大中公司或其個人本票，由大
    中公司或友力公司背書保證，借得19億零348萬542 0元，再
    授意辦理財務業務之視同上訴人甲ｙ○○、乙丁○○、甲Ｋ
    ○○等人於大中公司86年、87年度財務報告為不實記載，故
    意未於「期後事項」（即資產負債表日9月30日後至財務報
    告提出公告日間）揭露上開挪用公司資產及向外借貸之實情
    ，僅虛偽記載應揭露事項稱「應收關係企業款、應收關係人
    款項及暫付款其性質非屬資金融通者，其金額達一億或實收
    資本額百分之二十以上者：無」等情。已據被上訴人提出台
    灣台中地方法院88年度重訴字第2451號刑事判決、本院99年
    度上重訴字第28號、92年度金上重更（一）字第18號刑事判
    決、大中公司財務報告不實受損投資人求償表等為證，且為
    上訴人所不爭執，並經本院調閱前開刑事及本院93年度金上
    更（二）字第56號卷宗，核閱相關附卷證物屬實。視同上訴
    人乙Ａ○○、甲午○○已於上開刑事案件中提出自首狀，其
    餘視同上訴人甲ｙ○○、甲Ｋ○○、乙丁○○及證人周梨琴
    、駱怡筠等於調查或偵查中亦坦承以書寫「連絡單」之方式
    ，再以「同業往來」、「股東往來」或「預付款」等會計科
    目製作支出傳票憑證等情（見台灣台中地方法院檢察署88年
    度偵字第3832號偵查卷第186至189頁、台灣台中地方法院88
    年度重訴字第2451號卷第一宗第67至第83頁、第307至357頁
    ）。且視同上訴人乙Ａ○○因違反證券交易法經處有期徒刑
    貳年，緩刑伍年，其餘視同上訴人等亦因違反證券交易法而
    分處有期徒刑二年、一年十月，緩刑伍年或肆年確定。是堪
    認被上訴人等前開主張為真正。
五、按證券交易法第20條於91年2月6日、95年1月11日分別修正
    ，本件視同上訴人乙Ａ○○等人所為不實財務報告、業務文
    件之違反證券交易法行為均在86至87年間，是否可適用被上
    訴人主張之證券交易法第20條規定，自應探討91年2月6日修
    正前之法令是否可適用於本件上訴人及視同上訴人。而自證
    券交易法第20條的立法史上觀察，修正前該法第20條第2、3
    項規定：發行人申報或公告之財務報告及其他有關業務文件
    ，其內容不得有虛偽或隱匿之情事。違反前二項規定者，對
    於該有價證券之善意取得人或出賣人因而所受之損害，應負
    賠償責任。此民事責任之賠償義務人雖於法條上僅曰「發行
    人」，惟本條本屬侵權行為之類型，非不可有共同侵權行為
    人存在。再參以95年1月11日修正之證券交易法為說明同法
    第20條不實財務報告賠償義務人之範圍，增修第20條之1條
    文謂：前條第二項之財務報告及財務業務文件或依第36條第
    1項公告申報之財務報告，其主要內容有虛偽或隱匿之情事
    ，發行人及其負責人、發行人之職員，曾在財務報告或財務
    業務文件上簽名或蓋章者，對於發行人所發行之有價價券之
    善意取得人、出賣人或持有人因而所受之損害，應負賠償責
    任。益證依條文意旨，參與之股票發行人職員、負責人等均
    係賠償義務人。上訴人大中公司為發行股票之發行人，參與
    製作不實財報資料行為之視同被上訴人乙Ａ○○、甲午○○
    、甲ｙ○○、甲Ｋ○○、乙丁○○等分別係大中公司之負責
    人及職員，且為共同侵權行為人。上訴人大中公司自係91年
    修正前證券交易法第20條所指之賠償義務人。雖上訴人辯稱
    ：伊對視同上訴人乙Ａ○○等8人之行為係事後方知悉，財
    務報告之公布亦未經上訴人公司董事會及股東會之同意；況
    會計師既無力檢視出財務報表問題，自不能強令上訴人就此
    不實財務報告依證券交易法第20條負賠償責任，且公司法第
    23條第2項所指之「他人」不應包括公司股東云云。惟依前
    揭條文以觀，就財務報告內容如有虛偽或隱匿情事，係採結
    果主義，不以發行人有故意為要件；況公司負責人對於公司
    業務之執行，如有違反法令，致他人受有損害者，對他人應
    與公司負連帶賠償責任。公司法第23條第2項定有明文。公
    司法第23條第2項之受賠償權利人並未明文排除股東，否則
    證券交易法第20條股票受讓人（即股東）即無求償之可能，
    至於其餘受有損害股東不願向公司求償乃其權利之捨棄，不
    能因而認其餘股東亦不得請求。上開不實之財務報告復係由
    上訴人公司法定代理人乙Ａ○○所決定以公司名義公告，且
    為視同上訴人乙Ａ○○之權責範圍；又上開不實公告上載明
    該次財務季報經董事會及監察人同意（見原審卷第二宗第
    260頁），且以上訴人大中公司名義公告。是上訴人大中公
    司前開所辯，自非足取。另視同上訴人乙Ａ○○、甲午○○
    、甲ｙ○○、甲Ｋ○○、乙丁○○與訴外人駱怡筠、周梨琴
    等均參與不實收支傳票、帳冊，作為大中公司之債權憑證，
    於該公司87年10月30日公告之87年第3季財務報告表未揭露
    視同上訴人乙Ａ○○挪用公司款項之實情，自屬共同侵權行
    為。至視同上訴人乙Ｆ○○、乙ｄ○○、乙Ｒ○○等既係上
    訴人所屬子公司之負責人，對公司之資金流向當無不知悉之
    理，其等對提供資金供視同上訴人乙Ａ○○操縱上訴人大中
    公司及訴外人友力公司股價後，該公司財務報告及業務文件
    記載將趨於不實之情事，理當可預期，其等仍為之，顯與視
    同上訴人乙Ａ○○、甲ｙ○○、乙丁○○、甲Ｋ○○等有犯
    意之聯絡及行為分擔之意思，自應負民法第185條第1項前段
    之共同侵權行為責任。
六、次按依一般侵權行為法則，原告必須舉證證明損害之發生、
    損害結果與加害行為間之因果關係及被告有加害行為。上訴
    人大中公司固否認被上訴人之受損與視同上訴人所為不實財
    報間有因果關係，辯稱：被上訴人等並未提出證據證明渠等
    係因閱讀上訴人大中公司87年度第3季財務報表，並信賴該
    報表，始購入上訴人大中公司之股票，是被上訴人等之受損
    係因國內整體股票指數下跌，與視同上訴人等行為無關云云
    。惟查，一般所認識之證券市場法則，其基本可謂係建立於
    企業內容公開之前提，是證券交易法強調證券市場上公開發
    行之公司應依規定揭露其企業資訊。諸如證券交易法第36條
    規定：「已依本法發行有價證券之公司，除經主管機關核准
    者外，應依下列規定公告並向主管機關申報：一、於每會計
    年度終了後三個月內，公告並申報經會計師查核簽證、董事
    會通過及監察人承認之年度財務報告。二、於每半會計年度
    終了後二個月內，公告並申報經會計師查核簽證、董事會通
    過及監察人承認之財務報告。三、於每會計年度第一季及第
    三季終了後一個月內，公告並申報經會計師核閱之財務報告
    。四、於每月十日以前，公告並申報上月份營運情形。前項
    公司有下列情事之一者，應於事實發生之日起二日內公告並
    向主管機關申報：一、股東常會承認之年度財務報告與公告
    並向主管機關申報之年度財務報告不一致。…」之定期性報
    告及不定期性的即時公開及特定目的之重要資訊揭露制度。
    凡此就證券交易法與投資人觀點而言，無非是因股票之價值
    認定，與一般商品不同，無從依外觀以認定其價值，在一個
    有效率市場下，須參酌公司過往經營績效、公司資產負債、
    市場狀況等，而藉由企業內容資訊之揭露，提供市場上的理
    性投資人得形成自已投資的判斷；如企業未揭露及時性，正
    確性、完全的資訊，理論上即影響投資人因信賴不實資訊而
    形成之買賣行為判斷。蓋在效率市場中，所有影響股票價格
    之資訊都將被市場所吸收，且將充分反映於股票價格上。故
    修正前證券交易第20條第2項或修正後第20條、第20條之1規
    定之民事賠償責任，提供因公開說明書、財務報表、業務文
    件之內容有虛偽或隱匿而致受損之善意投資人求償之途逕。
    上開法條立法主要係參考美國1934年證券交易法第10條b項
    以及證券管理機關發布反詐欺條款而制定。因此只要股票善
    意持有人能證明行為人有虛偽不實陳述或隱匿應公告之資訊
    ，並受有損害，則於「市場詐欺理論」之適用下，原告自無
    須再個別證明其係因信賴行為人之虛偽、不實資訊而受有損
    害。雖上訴人另辯稱：「市場詐欺理論」雖於美國聯邦最高
    法院1988年之Basic,Inc.v.Levinson案中正式被採用，但非
    全部法官均同意，其共識基礎薄弱。且市場詐欺理論之適用
    須以「半強型」市場情況方符合效率市場之模型，我國股票
    市場投資人多以自然人為主，是否符合市場詐欺理論所須具
    有之「半強型」市場標準，殊值懷疑云云。然全球股市連動
    性已甚高，資訊傳播快速、普及，非法人之投資人亦可就上
    市公司公告之資訊為理性分析、判斷，歐美股市亦不乏受消
    息面影響股價漲跌，仍適用市場詐欺理論；且本件係集團訴
    訟，其前提是所有投資人均因同一不實陳述或詐欺內容而受
    損害，於此情形下若每個原告仍須就其個人確因閱讀公告之
    不實資訊而買受股票之「信賴關係」加以證明，則集團訴訟
    之目的將全部被破壞，對投資人之保護亦嫌不足，非證券交
    易法之本意；故投資人所負之舉證責任不在於整個市場是否
    有效率、是否因信賴不實公告而買進股票，而是基於某項消
    息在投資買進或賣出之時點已經有效率的被反映在價格上，
    如果投資人能證明上開不實訊息公告及其股價於不實消息被
    揭露後跌落之事實，則不論投資人是否曾經閱讀相關資訊皆
    已不重要。即投資之被上訴人無庸再舉證證明投資所受損害
    ，確因閱讀不實公告而購入之因果關係，而以「推定」方式
    建立投資人交易的因果關係，以免違背證券交易法第20條第
    3項當初立法保護投資人之原意。
七、再查，證券交易法除就「內線交易」損害賠償之計算，設有
    第157條之1規定外，對於同法第20條損害賠償或其數額之計
    算，則未予明文規定，原則上自應適用民法相關之規定。依
    民法第216條第1項規定，損害賠償除法律另有規定外，應填
    補債權人所受損害及所失利益。就損害賠償之計算範圍與方
    法玆分述如下：
（一）本件被上訴人之損害如前揭所述既推定因上訴人大中公司
      87年10月30日所公布之不實財務報表所生，而該不實資訊
      復經媒體於88年2月3日揭露，為兩造所不爭執，則上訴人
      與視同上訴人等應連帶負賠償責任之範圍，應排除不實訊
      息87年10月30日公告以前購買及88年2月3日揭露以後購買
      股票之損失；即限於被上訴人等於87年10月30日至88年2
      月2日間所購買大中公司股票方可推定其損失與不實訊息
      之公告有相當因果關係。雖上訴人大中公司辯稱：財政部
      證券暨期貨管理委員會已於88年1月21日知悉乙Ａ○○之
      犯罪事實，故所有於88年1月21日以後仍購入大中公司股
      票者不應列入損害賠償之範圍云云。惟88年1月16日被揭
      露者係視同上訴人乙Ａ○○之違約交割案，且因該違約交
      割案自88年1月18日（即88年1月16日揭露後第1個交易日
      ）開始，上訴人大中公司股價連續29個交易日無量跌停，
      此係因大中公司當時之負責人乙Ａ○○違約交割所致，與
      之前而尚未經揭露為不實之本件不實財務報表87年10月30
      日之公告無關，自不能因該違約交割案之揭露而認88年1
      月16日以後至88年2月3日不實訊息揭露前之投資人不得因
      本件不實87年第3季財務報表之揭露而請求賠償；至財政
      部證券暨期貨管理委員會是否於88年2月3日前知悉上訴人
      大中公司87年10月30日第三季財報隱匿、不實，於未經大
      眾媒體公布前，均不能直認投資當事人業已知悉財報不實
      之情事。故上訴人大中公司前揭所辯尚非足取。
（二）又損害賠償之目的在於填補所生之損害，其應回復者，並
      非「原來狀態」，而係「應有狀態」，自應將非可歸責於
      債務人之變動狀況考慮在內。是本件計算方式，應以被上
      訴人購買股票價格減去該股票公平價格之差額，以計算賠
      償金額，始為合理。至被上訴人主張以毛損益法計算損害
      ，即以售出價格為公平價格，由買進價格扣除售出價格得
      出損害。惟此計算損害賠償方式，無異於使投資人買賣股
      票將無損益負擔，而回復於未購買前之原來狀態，而不必
      承擔市場因素所產生之價格變動風險；且苟股票未售出者
      ，則無從計算其損失，但實際上本件大中公司已經下市，
      被上訴人苟尚持有上訴人大中公司之股票，亦無從於股票
      集中市場上為交易，其交易途徑因而受阻，苟上訴人大中
      公司不能續為良好之重整經營，則投資人買受之股票將無
      任何價值可言，故尚難以未出售股票者即謂為無損失可言
      。至於不實訊息被揭露時，股票公平價格究應如何計算？
      若以個案委由專家鑑定大中公司之資產價值再分析計算個
      股價值，以為擬制之真實價格，將必耗費甚多時間與資源
      ，非審判之最佳方式。若參酌證券交易法第157條規定，
      以不實訊息揭露後90個營業日收盤平均價擬制為該有價證
      券未受不實財務資訊影響所及之「真實價格」，日期亦與
      媒體揭露不實訊息期日相隔甚遠，且影響股票市場之價格
      因素甚多，市場價格分秒變動，尚難謂不實訊息揭露後90
      個營業日之價格仍屬該股票之「真實價格」。是本院認應
      以類比指數比較法計算被上訴人之損失，即不論被上訴人
      等是否已售出股票，或何時售出，均以自投資人買入大中
      公司股票時至88年2月4日之市價之跌幅扣除鋼鐵類股大盤
      跌幅後之結果，以投資人買受之價格乘以上開結果，蓋同
      類股大盤跌幅乃市場趨向，與不實訊息之公告無關，此市
      場同類股大盤之漲跌自應由股票買受人承擔。另若以投資
      人出售股票之時點計算損害金額，其既係投資人自行決定
      售出股票之時點，則無異於由請求權人自行決定損害賠償
      得請求之金額，尚非允當。再參以本件不實訊息於88年2
      月3日被揭露前，上訴人大中公司之股票已因視同上訴人
      乙Ａ○○違約交割案之爆發，而自88年1月18日起連續下
      跌，故認依本件情況應以不實訊息被揭露之翌日之股價與
      買入時股價差額之百分比為標準即大中公司股價跌幅扣除
      同類股大盤跌幅計算損害金額。此無被上訴人所主張以先
      進先出法計算成本之問題。是如附表二編號1所示乙Ｏ○
      ○部分，以其買入價格（大中公司跌幅－鋼鐵類股跌幅
      ），即5.34000（13.4％－6.56％）＝1450.08，並以
      財團法人證券投資人及期貨交易人保護中心98年12月4日
      （九八）證保法字第0000000000號函覆之「大中鋼鐵股份
      有限公司財務報表不實受損投資人求償表」及99年8月5日
      （九九）證保法字第0000000000號函覆之收盤價、漲跌輻
      資料計算出如附表二所載各被上訴人得請求損失之金額（
      見本院卷第四宗第5至181頁、本院卷第五宗第186頁至207
      頁）。而認被上訴人等得向上訴人大中公司及視同上訴人
      乙Ａ○○等八人連帶請求給付如附表二所載各被上訴人應
      給付金額欄（經四捨五入）之金額及法定遲延利息。為上
      訴人應給付金額。
八、綜上所述，被上訴人等本於侵權行為、修正前證券交易法第
    20條第3項等規定，請求上訴人大中公司及視同上訴人等連
    帶給付如附表二應給付金額欄所示之金額及均自民國89年2
    月29日起，清償日止按週年利率百分之五計算之利息，為有
    理由，應予准許。逾此範圍所為之請求，為無理由，應予駁
    回。被上訴人等敗訴部分，其假執行之聲請或原審依職權所
    為假執行之宣告即失所附麗，應併予駁回。原審就超過上開
    應准許部分，為上訴人敗訴之判決，並為假執行之宣告，自
    有未洽。上訴意旨就此部分指摘原判決不當，求予廢棄改判
    ，為有理由。至於上開應准許部分，原審判命上訴人給付，
    並為分別依被上訴人聲請及依職權為假執行之宣告，核無違
    誤，上訴意旨，就此部分，仍執陳詞，指摘原判決不當，求
    予廢棄，為無理由，應駁回其上訴。又本件事證已臻明確，
    兩造其餘攻擊防禦方法與判決之結果不生影響，自無庸一一
    論究，併此敘明。
九、據上論結，本件上訴為一部有理由，一部無理由，依民事訴
    訟法第450條、第449條第1項、第385條第1項、第2項、第46
    3條、第79條、第78條、第85條第2項、第85條第1項前段，
    判決如主文。
中    華    民    國    99    年    9     月    15    日
                民事第六庭    審判長法  官  袁再興
                                    法  官  陳賢慧
                                    法  官  吳惠郁  
以上正本係照原本作成。
上訴人得上訴，被上訴人合併上訴利益達150萬元得上訴。
如對本判決上訴，須於收受判決送達後20日內向本院提出上訴書
狀，其未表明上訴理由者，應於提出上訴後20日內向本院提出上
訴理由書（須按他造人數附具繕本）。
上訴時應提出委任律師為訴訟代理人之委任狀。具有民事訴訟法
第466條之1第1項但書或第2項之情形為訴訟代理人者，另應附具
律師及格證書及釋明委任人與受任人有該條項所定關係之釋明文
書影本。如委任律師提起上訴者，應一併繳納上訴審裁判費。
                                    書記官  周巧屏                                                                                                                                          

中    華    民    國    99    年    9     月    16    日
                                                      Ｓ


附表二：                                                                        
                                                                        
序號姓名買入時間買入價格買入股數大中跌幅類股跌幅各筆損失
損失總額給付金額

1       乙Ｏ○○     88.2.2  5.0     0000    00.40%  6.56%   1450.08         1450.00         0000
 
0       Ｌ○○  88.1.00 0       0000    00.43%  8.08%   11067.00        00000.00        00000 
3       甲己○○○○○○  88.1.30 6.00    000000  00.37%  8.61%   206148.00       000000.00       000000 
4       卯○○  88.1.29 6.0     00000   00.38%  7.07%   46414.40                
                88.1.29 6.0     0000    00.45%  7.07%   6173.52                 
                88.1.29 6.0     0000    00.38%  7.07%   1450.15                 
                88.1.30 6.00    00000   00.72%  8.61%   44890.00        00000.00        00000 
0       乙ｅ○○  88.1.29 6.0     0000    00.38%  7.07%   4350.45         4350.45         4350 
6       甲Ｏ○○  88.1.29 6.0     00000   00.38%  7.07%   21752.25                
                88.2.2  5.0     00000   00.40%  6.56%   19213.00        00000.00        00000 
0       甲Ｕ○○  88.1.28 7.0     0000    00.35%  8.08%   1936.17                 
                88.2.1  6.00    0000    00.37%  7.69%   1087.32         3023.49         3023 
8       甲巳○○○        88.1.00 0       0000    00.43%  8.08%   5533.50         5533.50         5534 
9       甲ｊ○○  88.1.28 7.0     0000    00.25%  8.08%   4056.48                 
                88.1.28 7.0     0000    00.35%  8.08%   5808.51         9864.00         0000 
00      甲ｌ○○  88.1.28 6.00    0000    00.96%  8.08%   8993.30         8993.00         0000 
00      乙Ｗ○○  88.1.00 0       00000   00.43%  8.08%   18445.00        00000.00        00000 
12      甲Ｉ○○  88.1.28 6.00    00000   00.96%  8.08%   17986.60                
                88.1.30 6.0     00000   00.75%  8.61%   9845.40                 
                88.2.1  5.00    00000   00.76%  7.69%   6254.00         00000.00        00000 
00      甲Ｒ○○  88.1.28 6.00    0000    00.96%  8.08%   8993.30                 
                88.1.29 6.0     00000   00.38%  7.07%   14501.00        00000.00        00000 
00      乙宇○○(即乙Ｉ○○之承受訴訟人)    88.1.28 6.00    0000    00.96%  8.08%   3597.32                 
15      乙宙○○(即乙Ｉ○○之承受訴訟人)                                                    3597.00         0000 
00      乙辰○○  88.1.28 7.0     0000    00.35%  8.08%   7744.68         7744.00         0000 
00      Ｚ○○  88.1.29 6.0     00000   00.38%  7.07%   14501.00        00000.00        00000 
00      ｊ○○  88.2.1  5.00    0000    00.76%  7.69%   1250.91         1250.00         0000 
00      甲ｈ○○  88.2.2  5.0     00000   00.40%  6.56%   7250.40         7250.00         0000 
00      乙戊○○  88.1.30 6.0     00000   00.75%  8.61%   19690.00        00000.00        00000 
00      乙Ｓ○○  88.1.29 6.00    0000    00.99%  7.07%   1775.52         1775.00         0000 
00      酉○○  88.1.30 6.0     000000  00.75%  8.61%   98454.00                
                88.2.1  5.0     000000  00.47%  7.69%   67146.00        000000.00       000000.00 
23      亥○○  88.1.28 6.00    0000    00.96%  8.08%   8993.30                 
                88.1.00 0       0000    00.43%  8.08%   5533.50                 
                88.1.28 7.0     0000    00.35%  8.08%   3872.34                 
                88.1.29 6.0     00000   00.38%  7.07%   14501.50                
                88.1.30 6.00    00000   00.13%  8.61%   9389.60                 
                88.2.1  5.00    00000   00.76%  7.69%   6254.00         00000.00        00000 
00      寅○○  87.11.4 13.0    0000    00.25%  34.22%  21780.40                
                87.12.3 13.0    0000    00.25%  26.23%  38099.04                
                87.12.4 13.0    0000    00.25%  26.40%  27098.00        00000.44        86977 
序號    姓                           名 買入時間        買入價格        買入股數        大中跌幅        類股跌幅        各筆損失        損失總額        給付金額
25      午○○  88.1.30 6.0     0000    00.38%  8.61%   1350.05                 
                88.2.1  5.00    0000    00.76%  7.69%   1876.37         3226.00         0000 
00      乙Ｅ○○  88.1.29 6.0     0000    00.38%  7.03%   7263.75         7263.00         0000 
00      ｑ○○  88.2.2  5.00    00000   00.21%  6.56%   4092.75                 
                88.2.2  5.0     00000   00.40%  6.56%   7250.00         00000.00        00000 
00      甲Ｍ○○  87.10.31        13.0    0000    00.74%  37.69%  20044.50                
                87.11.2 13.0    0000    00.25%  37.14%  15835.84                
                87.11.23        13.0    0000    00.50%  29.53%  5064.89                 
                88.1.00 00      0000    00.69%  13.12%  26816.40                
                88.1.22 9.0     0000    00.11%  9.83%   7411.52                 
                88.1.25 8.0     0000    00.63%  6.80%   20552.28                
                88.1.00 0       0000    00.63%  7.38%   2820.00                 
                88.1.29 6.0     0000    00.38%  7.07%   5800.60                 
                88.2.1  6.00    00000   00.13%  7.69%   15913.92                
                88.2.2  5.0     0000    00.40%  6.56%   1450.00         000000.00       000000 
00      ｋ○○  87.12.16        13.0    0000    00.25%  24.23%  28573.60                
                88.1.30 6.00    0000    00.13%  8.61%   4694.00         00000.00        00000 
00      塗貴甄(原名乙未○○)      88.1.00 00      0000    00.69%  13.12%  6704.10                 
                88.1.28 7.00    00000   00.80%  8.08%   43603.56                
                88.1.00 0       0000    00.43%  8.08%   5533.00         00000.00        00000 
00      甲Ｇ○○  87.12.10        13.0    00000   00.25%  24.81%  56358.40                
                88.1.00 00      0000    00.69%  13.12%  33520.50                
                88.1.25 8.0     0000    00.63%  6.80%   6850.76                 
                88.2.2  5.0     00000   00.00%  6.56%   4557.00         000000.00       000000 
00      甲ｃ○○  88.1.28 6.00    0000    00.96%  8.08%   3597.32                 
                88.2.2  5.0     0000    00.40%  6.56%   725.04  4322.00         0000 
00      甲ｔ○○○        88.1.28 6.00    0000    00.96%  8.08%   3597.32         3597.00         0000 
00      甲玄○○  88.1.29 6.0     00000   00.39%  7.07%   14508.00        00000.00        00000 
35      Ｓ○○(即Ｅ○○之承受訴訟人)    88.1.28 7.00    0000    00.89%  8.08%   9450.53                 
36      Ｉ○○(即Ｅ○○之承受訴訟人)                                                            
37      ｃ○○(即Ｅ○○之承受訴訟人)                                                            
38      Ｙ○○(即Ｅ○○之承受訴訟人)                                                            
39      Ｕ○○(即Ｅ○○之承受訴訟人)                                                            
40      Ｒ○○(即Ｅ○○之承受訴訟人)                                                    9450.00         0000 
00      ｍ○○  88.1.28 6.00    0000    00.96%  8.08%   3597.32         3597.00         0000 
00      甲辰○○  88.1.28 6.00    0000    00.96%  8.08%   14389.00        00000.00        00000 
43      甲ｆ○○  88.1.28 7.00    00000   00.39%  8.08%   22580.00        00000.00        00000 
00      子○○  87.12.19        13.0    0000    00.75%  18.29%  57236.00        00000.00        00000 
00      ｖ○○  88.2.1  6.00    00000   00.56%  7.69%   11793.00        00000.00        00000 
00      甲戊○○  88.1.28 7.00    00000   00.39%  8.08%   22580.00        00000.95        22581 
序號    姓                           名 買入時間        買入價格        買入股數        大中跌幅        類股跌幅        各筆損失        損失總額        給付金額
47      甲ｓ○○  88.1.22 9.0     0000    00.11%  9.83%   3705.76                 
                88.2.2  5.0     0000    00.40%  6.56%   362.52  4068.00         0000 
00      甲Ｘ○○  88.2.2  5.0     0000    00.40%  6.56%   725.04  725.04  725 
49      乙ｂ○○  88.2.2  5.0     00000   00.40%  6.56%   3625.20         3625.00         0000 
00      甲Ｈ○○  87.11.19        13.0    0000    00.25%  28.58%  15369.36                
                88.2.2  5.0     0000    00.40%  6.56%   725.00  00000.00        00000 
00      ｏ○○○        88.1.28 6.00    0000    00.96%  8.08%   1798.66         1798.00         0000 
00      甲ｇ○○  88.2.1  5.0     00000   00.47%  7.69%   11414.00        00000.00        00000 
00      甲ｉ○○  88.1.28 6.00    0000    00.96%  8.08%   3597.32         3597.00         0000 
00      甲ａ○○  88.2.2  5.0     0000    00.00%  6.56%   455.76  455.76  456 
55      戌○○(即廖戌○○)      88.1.28 6.00    00000   00.96%  8.08%   17986.00        00000.00        00000 
00      甲申○○  88.1.00 0       00000   00.43%  8.08%   18445.00        00000.00        00000 
57      ｔ○○  88.1.30 6.0     0000    00.38%  8.61%   2700.10                 
                88.2.1  6.00    0000    00.13%  7.69%   1989.24         4689.00         0000 
00      甲Ｑ○○  88.1.29 7.0     0000    00.35%  7.03%   2010.72         2010.00         0000 
00      乙Ｃ○○○○○○  88.1.28 6.00    0000    00.96%  8.08%   3597.32         3597.00         0000 
00      甲ｅ○○  87.11.20        13.0    00000   00.74%  30.38%  100353.60               
                88.1.22 9.0     00000   00.11%  9.83%   37057.60                
                88.1.28 7.0     00000   00.97%  8.08%   44237.00        000000.00       000000 
00      乙庚○○  88.1.29 6.0     00000   00.38%  7.07%   14501.50                
                88.2.1  5.0     00000   00.86%  7.69%   7638.60                 
                88.2.2  5.0     00000   00.40%  6.56%   3625.00         00000.00        00000 
00      Ｑ○○  88.1.28 6.00    00000   00.96%  8.08%   17986.00        00000.00        00000 
00      ｇ○○○(即沈隆南之承受訴訟人)  88.1.28 6.00    0000    00.96%  8.08%   3597.32                 
64      ｅ○○(即沈隆南之承受訴訟人)    88.1.29 6.0     0000    00.38%  7.07%   2900.30                 
65      ｈ○○(即沈隆南之承受訴訟人)    88.2.2  5.0     0000    00.40%  6.56%   725.04          
66      ｉ○○(即沈隆南之承受訴訟人)                                                            
67      ｆ○○(即沈隆南之承受訴訟人)                                                    7222.00         0000 
00      乙辛 ○ ○        88.1.30 6.00    00000   00.72%  8.61%   24269.00        00000.00        00000 
00      甲癸○○○(即邱世郎之承受訴訟人)  88.1.28 6.00    0000    00.96%  8.08%   1798.66                 
70      甲丑○○(即邱世郎之承受訴訟人)                                                            
71      甲子○○(即邱世郎之承受訴訟人)                                                    1798.00         0000 
00      Ａ○○  87.12.30        13.0    0000    00.96%  12.48%  13749.76                
                87.12.31        13.0    0000    00.96%  11.31%  21084.45                
                88.2.2  5.00    0000    00.21%  6.56%   2046.00         00000.00        00000 
00      曾謹鑾(即劉春堯之承受訴訟人)    88.2.2  5.0     0000    00.40%  6.56%   362.52  362.52  363 
74      巳○○  88.1.29 6.0     00000   00.38%  7.07%   14501.50                
                88.1.30 6.0     00000   00.75%  8.61%   9845.40                 
序號    姓                           名 買入時間        買入價格        買入股數        大中跌幅        類股跌幅        各筆損失        損失總額        給付金額
                88.2.1  5.00    00000   00.76%  7.69%   6254.55                 
                88.2.2  5.0     00000   00.40%  6.56%   3625.00         00000.00        00000 
00      ｘ○○  87.12.18        13.00   0000    00.88%  20.89%  6051.16         6051.00         0000 
00      甲Ａ○○  88.1.28 6.00    0000    00.96%  8.08%   1798.66         1798.00         0000 
00      ｐ○○○        88.1.28 6.00    0000    00.96%  8.08%   16187.00        00000.00        00000 
00      乙○○  88.1.28 6.00    00000   00.96%  8.08%   35973.20                
                88.2.2  5.0     00000   00.40%  6.56%   10875.00        00000.00        00000 
00      ｕ○○(即林水悌之承受訴訟人)    88.1.00 0       00000   00.43%  8.08%   18445.00                
80      ｚ○○(即林水悌之承受訴訟人)                                                            
81      ｗ○○(即林水悌之承受訴訟人)                                                            
82      ｒ○○(即林水悌之承受訴訟人)                                                    18445.00        00000 
83      乙癸○○  88.1.28 6.00    00000   00.96%  8.08%   17986.00        00000.00        00000 
00      甲Ｔ○○  88.2.2  5.0     0000    00.40%  6.56%   362.52  362.52  363 
85      戊○○  87.11.13        13.00   000     00.32%  29.13%  811.04  811.04  811 
86      ａ○○  88.1.30 6.0     0000    00.38%  8.61%   8100.30                 
                88.2.2  5.0     0000    00.00%  6.56%   911.52  9011.00         0000 
00      乙ｆ○○○        88.1.28 6.00    0000    00.96%  8.08%   1798.66         1798.00         0000 
00      甲Ｄ○○  88.2.2  5.0     0000    00.40%  6.56%   362.52  362.52  363 
89      癸○○  88.1.28 6.00    0000    00.96%  8.08%   1798.66         1798.00         0000 
00      甲黃○○  88.1.27 7.00    0000    00.39%  9.07%   4368.68                 
                88.1.28 6.00    00000   00.96%  8.08%   25181.24                
                88.1.29 6.0     00000   00.38%  7.07%   29003.00                
                88.2.1  5.0     0000    00.86%  7.69%   3819.00         00000.00        00000 
00      甲Ｌ○○  88.1.28 6.00    00000   00.96%  8.08%   35973.00        00000.00        00000 
92      乙壬○○  88.1.28 7.00    0000    00.39%  8.08%   2258.10         2258.00         0000 
00      甲Ｅ○○  88.1.28 6.00    00000   00.96%  8.08%   35973.20                
                88.1.29 6.0     0000    00.38%  7.07%   2900.00         00000.00        00000 
00      辛○○○○○○  88.1.28 6.00    0000    00.96%  8.08%   3597.32                 
                88.1.29 6.0     0000    00.38%  7.07%   2900.30         6497.00         0000 
00      ｎ○○  88.2.2  5.0     0000    00.00%  6.56%   1367.28         1367.00         0000 
00      Ｂ○○  87.12.21        13.0    0000    00.50%  29.13%  5119.69         5119.00         0000 
00      丙○○○        88.2.2  5.0     00000   00.00%  6.56%   45120.00        00000.00        00000 
98      ｙ○○  88.1.29 6.0     0000    00.38%  7.07%   1450.15         1450.00         0000 
00      甲ｄ○○  88.1.00 0       00000   00.43%  8.08%   18445.00        00000.00        00000 
100     乙甲○○  87.11.3 13.0    0000    00.25%  35.84%  4135.76         4135.00         0000 
000     甲Ｆ○○  88.1.27 7.00    0000    00.39%  9.07%   2184.34                 
                88.1.29 6.0     0000    00.38%  7.07%   1450.15                 
                88.1.30 6.00    0000    00.13%  8.61%   1877.92         5512.00         0000 
000     吳    亂(即吳榮裕之承受訴訟人)  88.1.28 6.00    00000   00.96%  8.08%   17986.60                
103     地○○(即吳榮裕之承受訴訟人)    88.1.30 6.00    00000   00.84%  8.61%   13048.35                
序號    姓                           名 買入時間        買入價格        買入股數        大中跌幅        類股跌幅        各筆損失        損失總額        給付金額
104     天○○(即吳榮裕之承受訴訟人)                                                    31034.00        00000 
000     甲壬○○  88.1.28 6.00    0000    00.96%  8.08%   1798.66                 
                88.1.30 6.00    0000    00.13%  8.61%   938.96  2737.00         0000 
000     甲庚○○  88.1.28 7.00    00000   00.39%  8.08%   22580.95                
                88.1.29 6.0     0000    00.38%  7.07%   7250.75                 
                88.1.30 6.0     0000    00.38%  8.61%   6750.00         00000.00        00000 
000     甲ｘ○○  88.1.28 6.00    0000    00.96%  8.08%   8993.30         8993.00         0000 
000     乙Ｕ○○  88.2.1  5.00    0000    00.76%  7.69%   3127.28                 
                88.2.2  5.0     0000    00.40%  6.56%   362.52  3489.00         0000 
000     乙Ｔ○○  88.2.1  5.00    0000    00.76%  7.69%   1876.37                 
                88.2.2  5.0     0000    00.40%  6.56%   725.04  2601.00         0000 
000     甲Ｖ○○  88.1.28 7.00    0000    00.89%  8.08%   1890.11                 
                88.1.00 0       0000    00.43%  8.08%   1844.50         3734.00         0000 
000     甲ｋ○○  88.1.28 6.00    0000    00.96%  8.08%   3597.32                 
                88.2.2  5.0     0000    00.40%  6.56%   725.04  4322.00         0000 
000     甲天○○  88.1.30 6.0     0000    00.76%  8.61%   4925.75         4925.00         0000 
000     甲ｐ○○  88.1.28 6.00    00000   00.96%  8.08%   35973.20                
                88.2.2  5.0     00000   00.40%  6.56%   7250.00         00000.00        00000 
000     玄○○  87.11.20        13.00   00000   00.37%  30.38%  49126.35                
                87.11.27        13.00   00000   00.62%  26.97%  54518.75                
                87.12.1 13.00   00000   00.62%  25.49%  56553.00        000000.00       000000 
000     甲乙○○  88.1.00 00      0000    00.69%  13.12%  40224.00        00000.00        00000 
000     ｂ○○○        88.1.28 6.00    0000    00.96%  8.08%   3597.32         3597.00         0000 
000     申○○○        88.1.29 6.0     0000    00.38%  7.07%   2900.30         2900.00         0000 
000     乙Ｙ○○  88.1.28 7.0     00000   00.97%  8.08%   22118.00        00000.00        00000 
000     ｄ○○  88.1.28 6.0     00000   00.38%  8.08%   27690.00                
                88.1.29 6.0     0000    00.38%  7.07%   7250.75                 
                88.1.29 6.0     00000   00.38%  7.07%   14501.00        00000.00        00000 
000     乙Ｌ○○  88.1.22 9.0     00000   00.11%  9.83%   37057.00        00000.00        00000 
000     丁○○  88.1.28 7.0     0000    00.97%  8.08%   11059.30                
                88.1.30 6.00    0000    00.13%  8.61%   4694.00         00000.00        00000 
000     乙ａ○○  88.1.28 8.0     00000   00.63%  6.80%   51380.70                
                88.1.30 6.0     00000   00.75%  8.61%   9845.00         00000.00        00000 
000     甲亥○○  88.1.28 6.00    00000   00.96%  8.08%   35973.00        00000.00        00000 
124     甲丁○○  88.1.30 6.0     0000    00.38%  8.61%   2700.10         2700.00         0000 
000     潭江玉蘭        88.2.0  0       0000    00.50%  7.69%   2845.80         2845.00         0000 
000     甲ｏ○○  88.1.28 6.00    0000    00.96%  8.08%   8993.30                 
                88.1.28 6.00    0000    00.96%  8.08%   8993.30                 
                88.2.2  5.0     0000    00.40%  6.56%   1812.00         00000.00        00000 
000     甲卯○○  88.2.1  5.00    0000    00.76%  7.69%   3127.28                 
                88.2.2  5.0     0000    00.40%  6.56%   725.04  3852.00         0000 
000     甲Ｚ○○  88.1.28 7.00    00000   00.39%  8.08%   22580.00        00000.00        00000 
000     庚○○  88.1.30 6.00    00000   00.13%  8.61%   46948.00        00000.00        00000 
序號    姓                           名 買入時間        買入價格        買入股數        大中跌幅        類股跌幅        各筆損失        損失總額        給付金額
130     乙Ｐ○○○        88.1.28 7.00    00000   00.89%  8.08%   37802.00        00000.00        00000 
131     甲Ｂ○○  88.2.2  5.0     0000    00.40%  6.56%   1812.60         1812.00         0000 
000     壬○○○        88.1.28 6.00    0000    00.96%  8.08%   8993.30                 
                88.2.2  5.0     0000    00.40%  6.56%   1812.00         00000.00        00000 
000     甲宙○○  88.1.29 6.0     00000   00.38%  7.07%   101510.00       000000.00       000000 
000     甲宇○○  88.1.30 6.00    00000   00.13%  8.61%   17840.00        00000.00        00000 
135     未○○  88.1.28 6.00    00000   00.96%  8.08%   35973.00        00000.00        00000 
136     乙戌○○○○○○○        88.1.7  12.00   0000    00.56%  9.96%   14141.40                
                88.1.28 6.00    0000    00.96%  8.08%   3597.32                 
                88.1.29 6.0     0000    00.38%  7.07%   1450.15                 
                88.1.30 6.0     0000    00.75%  8.61%   984.54          
                88.2.1  5.00    0000    00.76%  7.69%   625.00  00000.00        00000 
000     甲ｎ○○  88.2.1  5.00    00000   00.76%  7.69%   12509.00        00000.00        00000 
138     乙Ｇ○○  87.12.16        13.00   00000   00.37%  24.23%  86281.65                
                87.12.18        13.0    00000   00.00%  20.89%  60898.50                
                88.1.8  13.00   00000   00.10%  12.57%  69076.95                
                88.1.25 8.0     00000   00.63%  6.80%   34253.80                
                88.1.28 7.00    00000   00.89%  8.08%   18901.00        000000.00       000000 
000     乙ｇ○○  88.1.28 6.00    00000   00.96%  8.08%   17986.00        00000.00        00000 
000     甲ｚ○○  88.2.2  5.0     0000    00.40%  6.56%   1087.56         1087.00         0000 
000     乙Ｍ○○  88.2.2  5.00    0000    00.21%  6.56%   1227.83         1227.00         0000 
000     乙地○○  88.2.2  5.0     0000    00.00%  6.56%   455.76  455.00  000 
000     乙玄○○  88.1.30 6.0     0000    00.75%  8.61%   4922.70                 
                88.2.1  6.00    00000   00.13%  7.69%   9946.20                 
                88.2.1  5.0     0000    00.86%  7.69%   3819.30                 
                88.2.2  5.0     0000    00.40%  6.56%   1812.60                 
                88.2.2  5.0     00000   00.00%  6.56%   4557.00         00000.00        00000 
000     ｓ○○○        88.1.30 6.00    0000    00.13%  8.61%   938.96          
                88.2.1  5.00    0000    00.76%  7.69%   625.46          
                88.2.1  5.0     0000    00.40%  7.69%   302.63  1867.00         0000 
000     Ｋ○○  88.2.2  5.0     00000   00.40%  6.56%   5437.80         5438.00         0000 
000     Ｃ○○  88.1.28 6.00    0000    00.96%  8.08%   1798.66         1798.00         0000 
000     王秋芬律師(陳元山之遺產管理人)  87.12.31        13.0    00000   00.96%  11.31%  140563.00               
                88.1.00 0       00000   00.43%  8.08%   18445.00        000000.00       000000 
000     乙ｃ○○  88.1.28 6.00    0000    00.96%  8.08%   3597.32         3597.00         0000 
000     甲酉○○  87.11.5 13.0    0000    00.00%  33.33%  22052.00        00000.00        00000 
150     宇○○  88.1.28 6.00    00000   00.96%  8.08%   21583.00        00000.00        00000 
000     Ｇ○○(即蔡佳穎之承受訴訟人)    88.1.29 6.0     0000    00.38%  7.03%   1452.75                 
152     Ｍ○○(即蔡佳穎之承受訴訟人)                                            0.00            
153     Ｎ○○(即蔡佳穎之承受訴訟人)                                            0.00    1452.00         0000 
000     辰○○  88.1.29 6.0     000000  00.38%  7.03%   290550.00       000000.00       000000 
序號    姓                           名 買入時間        買入價格        買入股數        大中跌幅        類股跌幅        各筆損失        損失總額        給付金額
155     乙Ｑ○○  88.1.28 6.00    00000   00.96%  8.08%   53959.80                
                88.1.29 6.0     00000   00.38%  7.03%   29055.00                
                88.2.1  5.00    00000   00.76%  7.69%   12509.00        00000.00        00000 
000     丑○○  88.2.1  5.00    0000    00.76%  7.69%   3127.28         3127.00         0000 
000     乙酉○○  88.2.2  5.0     00000   00.00%  6.56%   4557.60                 
                88.2.2  5.0     00000   00.40%  6.56%   10875.00        00000.00        00000 
000     乙申○○  88.1.28 6.00    0000    00.96%  8.08%   8993.30         8993.00         0000 
000     乙巳○○  88.1.29 6.0     00000   00.38%  7.03%   139464.00       000000.00       000000 
160     甲ｗ○○  88.1.28 6.00    0000    00.96%  8.08%   1798.66         1798.00         0000 
000     甲未○○  88.1.28 6.00    00000   00.96%  8.08%   17986.00        00000.00        00000 
000     乙Ｎ○○○        88.1.28 6.00    0000    00.96%  8.08%   3597.32                 
                88.1.30 6.00    0000    00.25%  8.61%   1102.50         4699.00         0000 
000     Ｖ○○(王秀眉、Ｏ○○之承受訴訟人)      88.1.28 7.00    00000   00.89%  8.08%   94505.25                
164     Ｘ○○(王秀眉、Ｏ○○之承受訴訟人)                                              0.00    00000.00        00000 
000     乙Ｂ○○  88.1.28 7.0     0000    00.35%  8.08%   9680.85                 
                88.2.2  5.0     0000    00.40%  6.56%   1812.00         00000.00        00000 
000     甲寅○○  88.1.28 6.00    00000   00.96%  8.08%   17986.60                
                88.1.30 6.0     00000   00.75%  8.61%   9845.40                 
                88.2.1  5.0     00000   00.47%  7.69%   6714.60                 
                88.2.1  5.00    0000    00.76%  7.69%   3127.00         00000.00        00000 
000     甲Ｐ○○  87.11.5 13.00   00000   00.13%  33.33%  44444.00                
                87.11.17        13.0    0000    00.74%  28.49%  26392.00        00000.00        00000 
000     甲ｕ○○  87.11.24        13.0    00000   00.50%  29.38%  76281.00        00000.00        00000 
000     甲ｖ○○  87.11.25        13.00   0000    00.13%  26.79%  10661.00        00000.00        00000 
170     甲甲○○  88.1.29 6.0     0000    00.38%  7.03%   1452.75         1452.00         0000 
000     己○○  87.11.18        13.0    00000   00.50%  28.22%  157330.00       000000.00       000000 
000     甲丙○○  88.1.28 6.00    0000    00.96%  8.08%   1798.66                 
                88.1.28 7.0     0000    00.35%  8.08%   1936.17                 
                88.1.29 6.0     0000    00.38%  7.03%   2905.50                 
                99.1.30 6.0     0000    00.75%  8.61%   984.54  7624.00         0000 
000     乙己○○  88.1.30 6.0     0000    00.75%  8.61%   1969.08         1969.00         0000 
000     Ｄ○○  88.1.28 6.00    0000    00.96%  8.08%   1798.66                 
                88.1.30 6.00    0000    00.37%  8.61%   2061.48                 
                88.2.2  5.0     0000    00.00%  6.56%   1367.28         5227.00         0000 
000     乙亥○○  88.1.26 6.00    0000    00.96%  7.38%   1847.31                 
                88.2.2  5.0     0000    00.40%  6.56%   362.52  2209.00         0000 
000     Ｔ○○○        88.1.30 6.00    00000   00.13%  8.61%   9389.60                 
                88.2.1  5.00    00000   00.76%  7.69%   6254.00         00000.00        00000 
000     乙Ｖ○○  88.1.29 6.0     00000   00.38%  7.07%   20302.00        00000.00        00000 
178     乙Ｈ○○  88.1.28 6.00    00000   00.96%  8.08%   172671.36               
                88.1.28 7.00    00000   00.89%  8.08%   128527.14               
                88.2.1  5.00    000000  00.76%  7.69%   93818.00        000000.00       000000 
000     甲Ｃ○○  88.2.1  5.00    0000    00.76%  7.69%   625.46  625.46  625 
序號    姓                           名 買入時間        買入價格        買入股數        大中跌幅        類股跌幅        各筆損失        損失總額        給付金額
180     乙子○○(即乙卯○○○之承受訴訟人)  88.1.28 6.00    0000    00.96%  8.08%   1798.66         1798.00         0000

司法院資訊處製作；財團法人民間司法改革基金會備份。
